【裁判字號】    98,易,355
【裁判日期】    980326
【裁判案由】    過失致死
【裁判全文】
臺灣板橋地方法院刑事判決               98年度易字第355號
公  訴  人  臺灣板橋地方法院檢察署檢察官
被      告  甲○○
上列被告因過失致死案件，經檢察官提起公訴（98年度偵字第
1621號），本院於準備程序進行中，被告就被訴之事實為有罪之
陳述，經告知被告簡式審判程序之旨，並聽取當事人之意見後，
裁定進行簡式審判程序，判決如下：
    主  文
甲○○因過失致人於死，處有期徒刑月，如易科罰金，以新臺
幣壹仟元折算壹日。緩刑貳年。
    事  實
一、甲○○係陳佳沂之配偶，陳佳沂於民國96年9 月14日晚間10
    時許，在臺北縣三重市○○○路113 號6 樓之1 居所臥房內
    ，因感情問題與甲○○商談後，萌生死意，乃當甲○○面前
    吞服安眠鎮靜劑約50餘顆自殺。甲○○基於配偶關係，自負
    有保護陳佳沂免於死亡之義務，且不因陳佳沂自行尋短而免
    除，又本應注意人體服用過量且多重作用之安眠鎮靜藥物後
    ，須立即就醫，以避免藥物經胃部消化吸收，造成藥物中毒
    死亡，依當時情形，復無不能注意之情事，竟疏未注意，未
    將陳佳沂立即送醫急救，逕自沐浴就寢，嗣翌日凌晨3 時50
    分許，甲○○發現陳佳沂已無心跳及呼吸，始於同日凌晨4
    時3 分許，撥打119 將陳佳沂送往臺北縣立醫院救治，然因
    延誤就醫時機，陳佳沂仍於同日晚間11時許，因Flunitraze
    pam 安眠藥物中毒引發中毒性休克而不治死亡。
二、案經臺灣板橋地方法院檢察署檢察官相驗後自動簽分偵查起
    訴。
    理  由
一、程序部分：按除被告所犯為死刑、無期徒刑、最輕本刑為三
    年以上有期徒刑之罪或高等法院管轄第一審案件者外，於第
    一次審判期日前之準備程序進行中，被告先就被訴事實為有
    罪之陳述時，審判長得告知被告簡式審判程序之旨，並聽取
    當事人、代理人、辯護人及輔佐人之意見後，裁定進行簡式
    審判程序，刑事訴訟法第273 條之1 第1 項定有明文。經核
    ，本件被告甲○○所犯係死刑、無期徒刑、最輕本刑為三年
    以上有期徒刑以外之罪，其於準備程序中就被訴事實為有罪
    之陳述，經法官告知簡式審判程序之旨，並聽取公訴人、被
    告之意見後，本院爰依首揭規定，合議裁定由受命法官獨任
    進行簡式審判程序，合先敘明。
二、訊據被告就前揭事實，於警詢、偵查及審理中均坦誠不諱，
    又被害人陳佳沂因服用過量藥物，致送醫救治後，仍因Flun
    itrazepam 安眠藥物中毒，引發中毒性休克，而不治死亡等
    情，業經臺灣板橋地方法院檢察署檢察官會同法醫師相驗屬
    實，復有臺北縣立醫院急診病歷、現場照片、勘驗筆錄、相
    驗現場照片、相驗屍體證明書、檢驗報告書、臺北縣立醫院
    診斷證明書、法務部法醫研究所96年11月15日法醫理字第09
    60004431號函、法醫研究所96醫剖字第0961101468號解剖報
    告書、法醫研究所96醫鑑字第0961101468號鑑定報告書、國
    立臺灣大學醫學院附設醫院97年8 月6 日校附醫密字第0970
    209808號函暨書面鑑定結果、被告居所及其持用之行動電話
    通聯紀錄等附卷可憑，是被告之自白，應合於事實，均堪採
    信。又被告本件過失行為有造成陳佳沂死亡之風險，從而，
    負有保證人之責任，歸言之，其過失行為與陳佳沂之死亡結
    果間，確有相當之因果關係，是被告自應負其過失責任。本
    件事證業臻明確，被告過失犯行堪予認定，應依法論科。
三、核被告之過失行為，係犯同法第276 條第1 項之過失致死罪
    。本院爰審酌其無犯罪前科，有臺灣高等法院被告前案紀錄
    表附卷足佐，是其素行良好，而本件事故發生係因被告未立
    即將服用安眠藥物過量之被害人送醫急救之過失，以消極之
    行為造成憾事，惟盱衡本件被告坦承過失，態度良好，且被
    告有3 子須撫養，有戶籍謄本在卷可稽，又被害人之兄陳佩
    君亦於偵查中陳稱，希望被告能善盡撫育之責（參見臺灣板
    橋地方法院檢察署96年相字第1138號卷第204 頁），及被告
    尚罹患精神疾病（有附卷之馬偕醫院藥袋附卷可參）等一切
    情狀，茲量處如主文所示之刑，並諭知易科罰金之折算標準
    。末查，被告並無任何犯罪紀錄，已如前述，本院認其係因
    一時疏失，致觸刑章，然犯後坦承過失，又被害人家屬亦期
    望被告能善盡教養其與陳佳沂子女之責，已如上開所陳，是
    認其於本件刑之宣告後，當知警惕，應無再犯之虞，其所受
    之刑，以暫不執行為當，爰依刑法第74條第1 項第1 款規定
    ，併予宣告緩刑2 年，用啟自新。
據上論斷，應依刑事訴訟法第273 條之1 第1 項、第299 條第1
項前段，刑法第276 條第1 項、第41條第1 項前段、第74條第1
項第1 款，刑法施行法第1 條之1 ，判決如主文。
本案經檢察官黃佳權到庭執行職務。
中    華    民    國    98    年     3    月    26    日
                    刑事第一庭  法  官  朱敏賢
上列正本證明與原本無異。
如不服本判決，應於判決送達後10日內敘明上訴理由，向本院提
出上訴狀 (應附繕本) ，上訴於臺灣高等法院。其未敘述上訴理
由者，應於上訴期間屆滿後20日內向本院補提理由書「切勿逕送
上級法院」。
                                書記官  李郁禎
中    華    民    國    98    年    3     月    27    日
附錄本案論罪科刑法條：
刑法第276 條
因過失致人於死者，處二年以下有期徒刑、拘役或二千元以下罰
金。


司法院資訊處製作；財團法人民間司法改革基金會備份。
